【裁判字號】    97,抗,698
【裁判日期】    970718
【裁判案由】    聲請撤銷緩刑
【裁判全文】
臺灣高等法院刑事裁定                   97年度抗字第698號
抗  告  人  甲○○
即受刑  人
上列抗告人即受刑人因業務侵占案件，不服臺灣臺北地方法院中
華民國97年5 月19日撤銷緩刑裁定（97年度撤緩字第61號），提
起抗告，本院裁定如下：
    主  文
原裁定撤銷，發回臺灣臺北地方法院。
    理  由
一、原審裁定意旨略以：抗告人即受刑人甲○○因犯業務侵占罪
    ，前經臺灣臺北地方法院於民國（下同）97年3 月18日以97
    年度簡字第802 號判決分別判處有期徒刑7 月、7 月，定應
    執行為有期徒刑1 年、緩刑3 年確定，並於緩刑宣告時，依
    刑法第74條第2 項第3 款之規定，於判決書內附記命抗告人
    向被害人京城天下旅行社有限公司支付財產上損害賠償新臺
    幣（下同）9 萬1900元，自97年3 月30日起按月於每月30日
    給付1 萬5000元（最後一期款應支付1 萬6900元）至全部清
    償為止，上開緩刑期間自97年4 月14日起至100 年4 月13日
    止，詎受刑人迄今未支付任何財產上損害賠償予被害人，有
    卷附京城天下旅行社有限公司97年5 月14日陳報狀可稽，堪
    認受刑人有違反刑法第74條第2 項第3 款所定負擔情節重大
    之情，足認原宣告之緩刑難收其預期效果，而有執行刑罰之
    必要，應予撤銷本件受刑人緩刑之宣告，爰依刑事訴訟法第
    476 條之規定裁定撤銷緩刑宣告等語。
二、本件抗告意旨略以：抗告人對於所犯業務侵占之犯行，深感
    自責，並未逃避償還債務之責，然因抗告人所欠之債務甚多
    ，一時無法償還，抗告人每月薪資僅2 萬多元，並無法每月
    償還被害人1 萬5 千元，然扣除房租等生活必要開支，每月
    應可償還被害人（即京城天下旅行社有限公司）5 千元，且
    抗告人業已償還被害人2 萬元，非被害人所稱並未支付任何
    之賠償金額，抗告人需要正常工作，始能償還被害人所受之
    損害，懇請撤銷原裁定，給予抗告人機會等語。
三、經查：
（一）按受緩刑之宣告而違反刑法第74條第2 項第1 款至第8 款
      所定負擔情節重大者，足認原宣告之緩刑難收其預期效果
      ，而有執行刑罰之必要者，得撤銷其宣告，刑法第75條之
      1 第1 項第4 款固有明文規定。惟考其立法意旨略以：修
      正條文第74條第2 項增列法院於緩刑期間內，得命犯罪行
      為人於緩刑期內應遵守之事項（例如向被害人支付相當數
      額、向公庫支付一定之金額、接受精神、心理輔導、提供
      義務勞務或其他為預防再犯之事項），明定違反該條所定
      事項情節重大者，得撤銷其緩刑宣告，以期週延。至於所
      謂「情節重大」，係指：受判決人顯有履行負擔之可能，
      而隱匿或處分其財產、故意不履行、無正當事由拒絕履行
      或顯有逃匿之虞等情事而言。準此，上揭「得」撤銷緩刑
      之情形，法官應依職權本於合目的性之裁量，妥適審酌被
      告於緩刑期間內違反應遵守事項之情節是否重大，是否已
      難收其預期之效果，而確有執行刑罰之必要，此與刑法第
      75條第1 項所定2 款要件，有一具備，即毋庸再行審酌其
      他情狀，應逕予撤銷緩刑之情形不同，先予敘明。
（二）本案抗告人確於前揭緩刑宣告後，未依第74條第2 項第3
      款之規定，自97年3 月30日起按月於每月30日給付被害人
      京城天下旅行社有限公司1 萬5000元（最後一期款應支付
      1 萬6900元）至全部清償為止等情，固據被害人出具之陳
      報狀1 紙在卷可稽，然抗告人爭執其業已償還被害人2 萬
      元，此部分是否屬實，自有再查證之必要。再抗告人辯稱
      其確因收入有限，致無法依約按月清償被害人1 萬5 千元
      等情，果若查證屬實，能否謂抗告人有履行負擔之可能，
      而隱匿或處分其財產、故意不履行、拒絕履行之情形？自
      非無疑。再原判決所定抗告人附條件緩刑之履行期間長達
      3 年，被害人僅於抗告人最初2 期未遵期履行，即請求撤
      銷抗告人緩刑之宣告，抗告人違反應遵守事項是否符合前
      開情節重大之情？是否已足認抗告人原宣告之緩刑難收預
      期效果，而有執行刑罰之必要？未見原審於撤銷緩刑宣告
      裁定內敘明其理由，能否謂原審法院已本於合目的性之裁
      量，妥適審酌抗告人是否符合撤銷緩刑之事項，亦有疑問
      。綜上，原審法院僅形式上依被害人出具之陳報狀單方面
      陳述抗告人未為任何財產上之賠償，未再向被害人或抗告
      人查詢，即認抗告人實際並無賠償，且未附任何理由即認
      抗告人違反負擔重情重大，所宣告之緩刑難收其預期效果
      ，遽准許檢察官撤銷緩刑之聲請，於法自有未合。抗告人
      提起本件抗告，尚非全無理由，自應由本院將原裁定撤銷
      ，並發回原審法院詳加調查，另為妥適之裁定。
四、據上論斷，依刑事訴訟法第413 條前段，裁定如主文。
中    華    民    國    97    年    7     月    18    日
                  刑事第三庭審判長法  官  蔡秀雄
                                  法  官  許文章
                                  法  官  謝靜恒
以上正本證明與原本無異。
不得再抗告。
                                  書記官  陳珮茹
中    華    民    國    97    年    7     月    18    日


司法院資訊處製作；財團法人民間司法改革基金會備份。
